【裁判字號】    99,訴,231
【裁判日期】    990303
【裁判案由】    毒品危害防制條例
【裁判全文】
臺灣臺中地方法院刑事判決               99年度訴字第231號
公  訴  人  臺灣臺中地方法院檢察署檢察官
被      告  乙○○
上列被告因違反毒品危害防制條例案件，經檢察官提起公訴（98
年度毒偵字第4382號），本院合議庭裁定由受命法官獨任以簡式
審判程序審理，判決如下：
    主    文
乙○○施用第一級毒品，累犯，處有期徒刑拾月；扣案第一級毒
品海洛因參包（均含外包裝；合計淨重壹肆陸點貳參公克，空包
裝總重捌點伍參公克，純度佰分之陸伍點貳肆，純質淨重玖伍點
肆零公克）、毒品殘渣袋肆個均沒收銷燬之，扣案電子磅秤壹個
沒收。又施用第二級毒品，累犯，處有期徒刑陸月；第二級毒品
甲基安非他命貳包（均含外包裝；送驗數量淨重壹點貳公克，驗
餘數量淨重壹點壹玖玖公克；送驗數量淨重壹點參伍貳公克，驗
餘數量淨重壹點參伍壹公克）沒收銷燬之，扣案吸食器壹組沒收
。應執行有期徒刑壹年貳月；扣案第一級毒品海洛因參包（均含
外包裝；合計淨重壹肆陸點貳參公克，空包裝總重捌點伍參公克
，純度佰分之陸伍點貳肆，純質淨重玖伍點肆零公克）、毒品殘
渣袋肆個、第二級毒品甲基安非他命貳包（均含外包裝；送驗數
量淨重壹點貳公克，驗餘數量淨重壹點壹玖玖公克；送驗數量淨
重壹點參伍貳公克，驗餘數量淨重壹點參伍壹公克）沒收銷燬之
，扣案電子磅秤壹個、吸食器壹組沒收。
    犯罪事實及理由
一、犯罪事實：
    乙○○前曾因於民國八十七年六月間施用第一級毒品海洛因
    、第二級毒品甲基安非他命案件，經本院裁定送觀察、勒戒
    後，因認無繼續施用毒品之傾向，經臺灣臺中地方法院檢察
    署檢察官於八十七年八月三十一日以八十七年度偵字第一五
    ０二０號、第一七四五八號為不起訴處分確定。又於九十二
    年四月間因施用第一級、第二級毒品案件，經同法院裁定送
    觀察、勒戒後，因認有繼續施用毒品之傾向，而經臺灣臺中
    地方法院檢察署檢察官提起公訴並聲請強制戒治，而於九十
    二年六月五日強制戒治期滿釋放，刑事部分並經本院於年九
    十二年七月二十九日以九十二年度訴字第一四九一號判處有
    期徒刑十月及六月，並定應執行有期徒刑一年二月確定，而
    於九十六年一月十一日縮短刑期假釋付保護管束出監，於九
    十六年四月十二日假釋付保護管束期滿未經撤銷視為執行完
    畢。詎猶不知悔改，基於施用第一級毒品海洛因及第二級毒
    品甲基安非他命之犯意，於九十八年十一月十三日下午，在
    南投縣草屯鎮○○路一一五五號「山月汽車旅館」三０一號
    房，先將海洛因毒品摻入香菸內點燃吸食方式，施用第一級
    毒品海洛因一次，旋再將甲基安非他命置於吸食器內燒烤以
    吸取煙氣之方式，施用第二級毒品甲基安非他命一次。嗣為
    警於九十八年十一月十三日下午四時三十分許，在上址汽車
    旅館內查獲乙○○、劉惠雯（施用第二級毒品部分另經檢察
    官聲請簡易判決處刑）、洪榮甫（施用第一、二級毒品部分
    經本院以九十八年度訴字第四二七二號判處有期徒刑八月、
    五月，定其應執行之刑有期徒刑一年）及邱楷清（施用第二
    級毒品部分另經檢察官聲請簡易判決處刑），並扣得乙○○
    所有之第一級毒品海洛因三包（合計淨重一四六．二三公克
    ，空包裝總重八．五三公克，純度六五．二四％，純質淨重
    九五．四０公克）、第二級毒品甲基安非他命二包（送驗數
    量淨重一．二公克，驗餘數量淨重一．一九九公克；送驗數
    量淨重一．三五二公克，驗餘數量淨重一．三五一公克）、
    其所有施用甲基安非他命之吸食器一組、其所有施用海洛因
    所用之電子磅秤一個、毒品海洛因殘渣袋四個。
二、證據名稱：
    (1)被告於偵查中及本院準備程序及審理中之自白。
    (2)詮昕科技股份有限公司濫用藥物尿液檢驗報告一份。
    (3)法務部調查局九十八年十二月四日詷科壹字第0980323245
      0號濫用藥物實驗室鑑定書一份。
    (4)行政院衛生署草屯療養院鑑定書一份（編號7、8）。
    (5)臺灣高等法院被告前案紀錄表一份。
    (6)第一級毒品海洛因三包（均含外包裝；合計淨重一四六．
      二三公克，空包裝總重八．五三公克，純度六五．二四％
      ，純質淨重九五．四０公克）、第二級毒品甲基安非他命
      二包（均含外包裝；送驗數量淨重一．二公克，驗餘數量
      淨重一．一九九公克；送驗數量淨重一．三五二公克，驗
      餘數量淨重一．三五一公克）、其所有施用甲基安非他命
      之吸食器一組、其所有施用海洛因所用之電子磅秤一個、
      毒品海洛因殘渣袋四個。
三(1)扣案第一級毒品海洛因三包（合計淨重一四六．二三公克，
    空包裝總重八．五三公克，純度六五．二四％，純質淨重九
    五．四０公克）、第二級毒品甲基安非他命二包（送驗數量
    淨重一．二公克，驗餘數量淨重一．一九九公克；送驗數量
    淨重一．三五二公克，驗餘數量淨重一．三五一公克），另
    毒品海洛因殘渣袋四個係買來時裝盛海洛因之用，其有倒出
    來混在一起，是裝海洛因的袋子等情，業據被告供明，上開
    扣案海洛因三包、甲基安非他命二包均係毒品，及其外包裝
    袋及殘渣袋四個因無從與毒品析離，應全部視同毒品，均併
    依毒品危害防制條例第十八條第一項前段規定，宣告沒收銷
    燬之。扣案施用海洛因所用之電子磅秤一個、施用甲基安非
    他命之吸食器一組，分別係被告施用第一級毒品海洛因、第
    二級毒品甲基安非他命所用之物，應依刑法第三十八條第一
    項第二款沒收之。
  (2)另塑膠分裝袋五包被告辯以非其所有，另現金新臺幣三十三
    萬二千元、美金三百元、鋁製棒球棍一支、NOKIA牌行動電
    話一支（序號000000000000000號、含門號0000000000號SIM
    卡）、ELIYA牌行動電話一支（序號000000000000000號、含
    門號00000 00000號SIM卡）、LG牌行動電話一支（序號0000
    00000000000號、含門號0000000000號SIM卡）、手機1支（
    序號0000 00000000000、000000000000000號）、手機一支
    （序號000000000000000、000000000000000號）、手機一支
    （序號000000000000000、000000000000000號）、山月景緻
    旅館便條紙二張等物被告辯以與本件施用毒品犯行無關，均
    無從認定與被告施用第一、二級毒品犯行有何關連，且非違
    禁物，自無從為沒收之諭知。另同案被告邱楷清持有之第一
    級毒品海洛因三包、第二級毒品甲基安非他命一包等物，同
    案被告邱楷清警詢時稱不知何人所有云云，公訴人雖認係被
    告所有云云，然為被告所否認，並以現場其餘扣案物不是在
    其身上查獲者與其無關云云，且無積極證據可證上開毒品為
    被告所有或持有，且與其施用第一、二級毒品有關，自無從
    於本案併宣告沒收銷燬。
四、應適用法條：刑事訴訟法第二百七十三條之一第一項、第二
    百九十九條第一項前段、第三百十條之二、第四百五十四條
    第一項，毒品危害防制條例第十條第一項、第二項、第十八
    條第一項，刑法第十一條前段、第四十七條第一項、第五十
    一條第五款、第三十八條第一項第二款，判決如主文。
本案經檢察官甲○○到庭執行職務。
中    華    民    國    99    年    3     月     3    日
                  刑事第七庭    法  官  陳  葳
以上正本證明與原本無異。
如不服本判決應於收受判決後10日內向本院提出上訴書狀，並應
敘述具體理由；其未敘述上訴理由者，應於上訴期間屆滿後20日
內向本院補提理由書（均須按他造當事人之人數附繕本）「切勿
逕送上級法院」。
                                書記官  張雅如
中    華    民    國    99    年    3     月     3    日
附錄法條：
毒品危害防制條例第十條：
施用第一級毒品者，處六月以上五年以下有期徒刑。
施用第二級毒品者，處三年以下有期徒刑。

司法院資訊處製作；財團法人民間司法改革基金會備份。
